【裁判字號】    92,聲,1109
【裁判日期】    921215
【裁判案由】    變換提存物
【裁判全文】
臺灣桃園地方法院民事裁定  九十二年度聲字第一一○九號
    聲  請  人  彰化商業銀行股份有限公司中壢分行
?
    法定代理人  周仲泉
                            送.
    相  對  人  甲○○
右當事人間因清償債務事件，聲請人就其依本院九十年度聲字第四九○號民事裁定所
提供之假扣押擔保金，聲請變換，本院裁定如左：
    主    文
本院民國九十年度存字第二五六○號提存事件，聲請人就其依本院九十年度聲字第四
九○號民事裁定所提存之面額共新台幣柒拾萬元之中央政府建設公債八十三年度甲類
第三期債票（面額新台幣伍拾萬元壹紙，號碼︰八三Ｃ○二○九二Ｃ、面額新台幣壹
拾萬元貳紙，號碼：八三Ｃ○二二二一Ｂ、八三Ｃ○二二二二Ｂ，均附第十七至二十
次息票），准予變換提存面額新台幣陸拾柒萬元之中央政府建設公債八十七年度乙類
第一期債票。
    理    由
一、本件聲請人主張：其與相對人因請求清償債務事件，前經本院民國八十二年度全
    八字第八六一號民事裁定，命聲請人提供中央政府建設公債八十二年度甲類第六
    期債票，面額新台幣（下同）六十七萬元為擔保後，得對相對人之財產實施假扣
    押，並經聲請人以本院八十二年度存字第一七六○號提存書提存面額共七十萬元
    之前項公債後聲請執行。嗣聲請人數次聲請變換前開提存物，先後經本院八十五
    年度聲字第一六八號、八十七年度聲字第二一一號及八十八年度聲字第一○○○
    號、九十年度聲字第四九○號民事裁定准許，聲請人最後並以本院九十年度存字
    第二五六○號案提存面額共七十萬元之中央政府建設公債八十三年度甲類第三期
    債票（面額五十萬元一紙，號碼︰八三Ｃ○二○九二Ｃ、面額十萬元二紙，號碼
    ：八三Ｃ○二二二一Ｂ、八三Ｃ○二二二二Ｂ，均附第十七至二十次息票）在案
    。茲因前開公債已屆付息期限，亟需領回辦理領息手續，為此依民事訴訟法第一
    百零五條第一項規定，聲請准予變換為同額之中央政府建設公債八十七年度乙類
    第一期債票等語。
二、按供擔保之提存物或保證書，除得由當事人約定變換外，法院得依供擔保人之聲
    請，以裁定許其變換，民事訴訟法第一百零五條第一項定有明文，又前開規定，
    於其他依法令供訴訟上之擔保者準用之，亦為同法第一百零六條明定。
三、查聲請人主張之前揭事實，業據其提出本院八十二年度全八字第八六一號、八十
    五年度聲字第一六八號、八十七年度聲字第二一一號、八十八年度聲字第一○○
    ○號、九十年度聲字第四九○號民事裁定、八十二年度存字第一七六○號、八十
    九年度存字第五三二號、九十年度存字第二五六○號提存書、國庫保管品收受證
    明書各一件、裁定確定證明書三件，核屬相符，復經本院依職權調閱本院八十二
    年度全八字第八六一號、八十二年度執全字第六三○號、九十年度聲字第四九○
    號、九十年度存字第二五六○號卷證查對無誤，而聲請人聲請變換之擔保物與原
    提供之擔保物價值復相當，參照前開法條規定，聲請人之聲請為有理由，應予准
    許。
四、依民事訴訟法第一百零六條前段、第一百零五條第一項，裁定如主文。
中      華      民      國    九十二    年     十二     月     十五     日
                                        臺灣臺地南地方法院民事第二庭
~B法      官  林雯娟
右正本證明與原本無異
如不服本裁定應於送達後五日內向本院提出抗告狀
中      華      民      國    九十二    年     十二     月     十二     日
~B法院書記官  林韡婷


司法院資訊處製作；財團法人民間司法改革基金會備份。
